ACORDAO-COMPLETO-2418066

ACÓRDÃO DE RELAÇÃO

ACÓRDÃO DE RELAÇÃO 7606/2020 ATA 23/2020 - PRIMEIRA CÂMARA

Acórdão 7606/2020-TCU-Primeira Câmara
Os ministros do Tribunal de Contas da União, reunidos em sessão da 1ª Câmara, com fundamento nos arts. 1º, V, e 39, I, da Lei 8.443/1992, no 260, § 5º, do RI/TCU, no art. 7º, II, da Resolução TCU 206/2007, na forma do art. 143, II, do RI/TCU, e de acordo com os pareceres convergentes emitidos nos autos, ACORDAM, por unanimidade, em considerar prejudicado por perda de objeto o exame de mérito dos atos de admissão a seguir relacionados.
1. Processo TC-Processo 024.507/2020-2 (ATOS DE ADMISSÃO) 
	1.1. Interessados: Aline Pontes de Oliveira (XXX.828.997-XX) ; Amaral dos Santos Placido Junior (XXX.757.117-XX) ; Bruna Irene Cunha Curty de Souza (XXX.826.777-XX) ; Bruna da Penha de Mendonca Coelho (XXX.066.587-XX) ; Camila Patricia Guimaraes Mendes da Fonseca (XXX.251.907-XX) ; Camila Ribeiro de Freitas Vale (XXX.135.117-XX) ; Carlos Frederico Botao D Alincourt Ribeiro (XXX.952.587-XX) ; Catarina de Cassia Moreira (XXX.338.753-XX) ; Daniela de Oliveira Mattos (XXX.247.347-XX) ; Ingrid Isis Nogueira Simoes (XXX.045.297-XX) ; Julia Gouveia de Melo do Rego Monteiro (XXX.578.307-XX) ; Juliana Macedo Raimundo (XXX.862.347-XX) ; Livia Maria da Silva Souza (XXX.972.826-XX) ; Lucas Tavares Leonardo (XXX.490.047-XX) ; Manoela Teixeira de Sant Anna Dadalti (XXX.165.947-XX) ; Marcela Felix de Oliveira Santos (XXX.724.377-XX) ; Marina Laterca Monteiro Algemiro (XXX.897.187-XX) ; Renato Vieira de Paiva (XXX.653.977-XX) ; Sonia Schlegel Costa (XXX.750.877-XX) ; Suelem Chasse Barreto (XXX.406.277-XX) .
	1.2. Órgão/Entidade: Universidade Federal do Rio de Janeiro.
	1.3. Relator: Ministro-Substituto Weder de Oliveira.
	1.4. Representante do Ministério Público: Procurador Sergio Ricardo Costa Caribé.
	1.5. Unidade Técnica: Secretaria de Fiscalização de Pessoal (Sefip) .
	1.6. Representação legal: não há.
	1.7. Determinações/Recomendações/Orientações: não há.

Primeira Câmara

Universidade Federal do Rio de Janeiro.

Aline Pontes de Oliveira (XXX.828.997-XX); Amaral dos Santos Placido Junior (XXX.757.117-XX); Bruna Irene Cunha Curty de Souza (XXX.826.777-XX); Bruna da Penha de Mendonca Coelho (XXX.066.587-XX); Camila Patricia Guimaraes Mendes da Fonseca (XXX.251.907-XX); Camila Ribeiro de Freitas Vale (XXX.135.117-XX); Carlos Frederico Botao D Alincourt Ribeiro (XXX.952.587-XX); Catarina de Cassia Moreira (XXX.338.753-XX); Daniela de Oliveira Mattos (XXX.247.347-XX); Ingrid Isis Nogueira Simoes (XXX.045.297-XX); Julia Gouveia de Melo do Rego Monteiro (XXX.578.307-XX); Juliana Macedo Raimundo (XXX.862.347-XX); Livia Maria da Silva Souza (XXX.972.826-XX); Lucas Tavares Leonardo (XXX.490.047-XX); Manoela Teixeira de Sant Anna Dadalti (XXX.165.947-XX); Marcela Felix de Oliveira Santos (XXX.724.377-XX); Marina Laterca Monteiro Algemiro (XXX.897.187-XX); Renato Vieira de Paiva (XXX.653.977-XX); Sonia Schlegel Costa (XXX.750.877-XX); Suelem Chasse Barreto (XXX.406.277-XX).

WEDER DE OLIVEIRA

não há.

Procurador Sergio Ricardo Costa Caribé.

ATOS DE ADMISSÃO (ADS)

Secretaria de Fiscalização de Pessoal (Sefip).